---
output:
  pdf_document:
    toc: false
    toc_depth: 4
    keep_tex: no
    number_sections: false
fontsize: 10pt 
documentclass: article
classoption: a4paper
lang: pt-br
mainfont: Arial
sansfont: Arial
monofont: Arial
indent: true
nocite: '@*'
# bibliography: references.bib
header-includes:
  - \usepackage{geometry}
  - \geometry{headheight=30pt,left=1cm,bottom=0.5cm,top=0.5cm,right=1cm}
  - \usepackage{graphicx}
  - \usepackage{hyperref}
  - \usepackage[utf8]{inputenc}
  - \usepackage[onehalfspacing]{setspace}
  - \usepackage{fancyhdr}
  - \usepackage{stmaryrd}
  - \usepackage{eqnarray,amsmath}
  - \usepackage{float}
  - \usepackage[numbers,sort&compress]{natbib}
  - \usepackage{pdfpages}
  - \usepackage{booktabs}
  - \usepackage{mdframed}
  - \usepackage{stackrel}
  - \usepackage{ragged2e}
  - \usepackage{etoolbox}
  - \usepackage{lipsum}
  - \usepackage{multicol}
  - \usepackage{caption}
---





```{r setup, include=FALSE}
library(yaml)
library(knitr)
library(dplyr)

cv <- yaml::read_yaml("../../data/resume_full.yml")
foto_perfil <- "assets/www/foto_perfil.jpg"
```

\begin{center}
\begin{minipage}[c]{0.20\textwidth} \centering \includegraphics[width=0.90\linewidth]{../../assets/www/foto_perfil.jpg} 
\end{minipage} 
\hfill 
\begin{minipage}[c]{0.75\textwidth} 
{\Huge\textbf{Marco Aurélio Valles Leal}} 
\vspace{0.15cm}

{\large Estatístico \textbar{} Analista de Dados e Business Intelligence \textbar{} Cientista de Dados \textbar{}  Python \textbar{} SQL \textbar{} R \textbar{} Power BI \textbar{}  \textbar{} Postgres }

\vspace{0.10cm}

\begin{minipage}[c]{0.45\textwidth}

\textbf{E-mail:} \href{mailto:`r cv$contact$email`}{`r cv$contact$email`} 

\textbf{Telefone:} `r cv$contact$phone`

\end{minipage} 
\hfill
\begin{minipage}[c]{0.55\textwidth} 
\href{`r cv$contact$links[[1]]$github`}{\textbf{GitHub}} 
\hspace{0.5cm} 
\href{`r cv$contact$links[[2]]$linkedin`}{\textbf{LinkedIn}} 
\hspace{0.5cm} 
\href{`r cv$contact$links[[3]]$portfolio`}{\textbf{Portfólio}} 
\end{minipage}

\end{minipage} 
\end{center} 
\vspace{0.10cm} 
\hrule 
\vspace{0.40cm}

# Resumo Profissional

```{r echo=FALSE, results='asis'}

paragrafos <- stringr::str_split(cv$summary,"\n")



for(p in paragrafos[[1]]){
  
  
  cat(p, "\\newline \n")
}

  # if(!is.null(cv$summary)){
  #   cat("", gsub("<br>", "\\newline", cv$summary), "\\newline")
  # }
  # 
  # 
  # cat("\n")

  
  
  
```


\vspace{0.10cm}

\hrule 

\vspace{0.10cm}


<!-- # Stack Tecnológica -->


<!-- \begin{multicols}{2} -->

<!-- \begin{itemize} -->
<!-- ```{r echo=FALSE, results='asis'} -->
<!-- for(cat_name in names(cv$tech_stack)){ -->

<!--   cat("\n\n \\item \\textbf{", cat_name, ":} \n") -->

<!--   items <- paste(unlist(cv$tech_stack[[cat_name]]), -->
<!--                  collapse = " \\textbar{} ") -->

<!--   cat(items, "\n") -->
<!-- } -->
<!-- ``` -->
<!-- \end{itemize} -->
<!-- \end{multicols} -->

<!-- \hrule  -->


```{r echo=FALSE, results='asis', include=FALSE}
# for(exp in cv$experience){
# 
#   cat("\n\n## ", exp$title, "\n")
# 
#   cat(
#     paste0(
#       "\n**",
#       exp$company,
#       " | ",
#       exp$location,
#       " | ",
#       exp$start,
#       " - ",
#       exp$end,
#       "**\n\n"
#     )
#   )
# 
#   for(item in exp$bullets){
#     cat("- ", item, "\n")
#   }
# }

```

# Experiência Profissional

```{r echo=FALSE, results='asis'}

# ------------------------------------------------------------
# Função recursiva para renderizar bullets da experiência
# ------------------------------------------------------------

render_bullets_md <- function(bullets, level = 0) {

  if (is.null(bullets) || length(bullets) == 0) {
    return()
  }

  for (item in bullets) {

    # --------------------------------------------------------
    # Compatibilidade com estrutura antiga:
    # - "Texto"
    # --------------------------------------------------------

    if (is.character(item)) {

      cat(
        strrep("  ", level),
        "- ",
        item,
        "\n",
        sep = ""
      )

      next
    }

    # --------------------------------------------------------
    # Nova estrutura:
    # - text: "Texto"
    #   subbullets:
    #     - "Subtexto"
    # --------------------------------------------------------

    text <- item$text

    if (!is.null(text) && nzchar(text)) {

      cat(
        strrep("  ", level),
        "- ",
        text,
        "\n",
        sep = ""
      )
    }

    # --------------------------------------------------------
    # Subbullets
    # --------------------------------------------------------

    subbullets <- item$subbullets

    # Compatibilidade temporária com "subbulets"
    if (is.null(subbullets)) {
      subbullets <- item$subbulets
    }

    if (!is.null(subbullets) && length(subbullets) > 0) {

      render_bullets_md(
        subbullets,
        level = level + 1
      )
    }
  }
}


# ------------------------------------------------------------
# Experiência Profissional
# ------------------------------------------------------------

for (exp in cv$experience) {

  cat("\n\n## ", exp$title, "\n", sep = "")

  cat(
    "\n**",
    exp$company,
    " | ",
    exp$location,
    " | ",
    exp$start,
    " - ",
    exp$end,
    "**\n\n",
    sep = ""
  )

  render_bullets_md(exp$bullets)
}

```

\vspace{0.10cm}

\hrule 

\vspace{0.10cm}

# Habilidades



\begin{itemize}
```{r echo=FALSE, results='asis'}
cat(paste0(
  "\\item ", unlist(cv$skills),
  collapse = "\n"
))
```
\end{itemize}


\vspace{0.10cm}

\hrule 

\vspace{0.10cm}


# Projetos Relevantes

```{r echo=FALSE, results='asis'}
for(project in cv$projects){

  cat("\n\n## ", project$title, "\n")

  if(!is.null(project$short_description)){
    cat("\n", gsub("<br>", " ", project$short_description), "\n")
  }

  # if(!is.null(project$repo)){
  #   cat("\n**GitHub:** ", project$repo, "\n")
  # }
  # 
  # if(!is.null(project$demo)){
  #   cat("\n**Demo:** ", project$demo, "\n")
  # }

  cat("\n")
}
```

\vspace{0.10cm}

\hrule 

\vspace{0.10cm}

# Formação Acadêmica



```{r echo=FALSE, results='asis'}
for(ed in cv$education){

  cat("\n\n## ", ed$degree, "\n")

  cat(
    "\n",
    ed$institution,
    " (",
    ed$start,
    " - ",
    ed$end,
    ")\n"
  )
}
```

\vspace{0.10cm}

\hrule 

\vspace{0.10cm}

# Certificações

```{r echo=FALSE, results='asis'}
for(cert in cv$certifications){

  cat(
    "\n- ",
    cert$name,
    " — ",
    cert$issuer,
    " (",
    cert$year,
    ")"
  )
}
```

\vspace{0.10cm}

\hrule 

\vspace{0.10cm}

# Idiomas

- Inglês — Intermediário

\vspace{0.10cm}

\hrule 

\vspace{0.10cm}

# Competências-Chave

Data Science • Data Analytics • Business Intelligence • Estatística Aplicada • Data Engineering • Python • R • SQL • Power BI • ETL • Data Pipelines • Credit Analytics • Risk Analytics • Modelagem Estatística • Automação • Business Analysis • Decision Support