---
title: "Currículo | Marco Leal Analytics"
author: "Marco Aurélio Valles Leal"
description: "Currículo profissional de Marco Aurélio Valles Leal."
page-layout: article
format:
  html:
    theme: none
    toc: true
    toc-depth: 2
    toc-location: right
    smooth-scroll: true
    anchor-sections: true
    code-fold: false
    embed-resources: true
    css: ../../assets/css/app.css
execute:
  echo: false
  warning: false
  error: false
  freeze: auto
---

```{r}
#| label: setup-resume
#| include: false

library(yaml)
library(knitr)

resume_file <- "../../data/resume_full.yml"

if (!file.exists(resume_file)) {
  stop(
    paste0(
      "Arquivo obrigatório não encontrado: ", resume_file,
      ". O currículo depende exclusivamente deste arquivo como fonte de dados."
    )
  )
}

resume <- yaml::read_yaml(resume_file)

`%||%` <- function(x, y = "") {
  if (is.null(x) || length(x) == 0 || (length(x) == 1 && is.na(x))) y else x
}

scalar <- function(x, default = "") {
  if (is.null(x) || length(x) == 0) return(default)
  if (is.atomic(x) && length(x) == 1) return(as.character(x))
  if (is.list(x) && length(x) == 1 && is.atomic(x[[1]])) return(as.character(x[[1]]))
  default
}

first_of <- function(...) {
  values <- list(...)
  for (x in values) {
    if (!is.null(x) && length(x) > 0 && !all(is.na(x))) {
      return(x)
    }
  }
  NULL
}

field <- function(x, ...) {
  keys <- c(...)
  for (key in keys) {
    if (!is.null(x[[key]])) return(x[[key]])
  }
  NULL
}

html_escape <- function(x) {
  x <- scalar(x)
  x <- gsub("&", "&amp;", x, fixed = TRUE)
  x <- gsub("<", "&lt;", x, fixed = TRUE)
  x <- gsub(">", "&gt;", x, fixed = TRUE)
  x <- gsub('"', "&quot;", x, fixed = TRUE)
  x
}

items <- function(x) {
  if (is.null(x) || length(x) == 0) return(character())
  if (is.character(x)) return(x)
  if (is.atomic(x)) return(as.character(x))
  if (is.list(x)) {
    return(vapply(
      x,
      function(i) {
        if (is.character(i) && length(i) == 1) return(i)
        if (is.list(i)) {
          val <- first_of(i$name, i$title, i$value, i$skill, i$technology, i$item)
          return(scalar(val))
        }
        scalar(i)
      },
      character(1)
    ))
  }
  character()
}

render_pipe_items <- function(x) {
  vals <- items(x)
  vals <- vals[nzchar(vals)]
  if (!length(vals)) return("—")
  paste(vapply(vals, html_escape, character(1)), collapse = " | ")
}

render_list <- function(x, class = "") {
  vals <- items(x)
  vals <- vals[nzchar(vals)]
  if (!length(vals)) return("")
  cls <- if (nzchar(class)) paste0(' class="', class, '"') else ""
  paste0(
    '<ul', cls, '>',
    paste0("<li>", vapply(vals, html_escape, character(1)), "</li>", collapse = ""),
    "</ul>"
  )
}

render_links <- function(contact) {
  links <- first_of(contact$links, contact)
  if (is.null(links)) return("")
  preferred <- c("github", "linkedin", "portfolio", "site", "website")
  out <- character()

  for (key in preferred) {
    value <- links[[key]]
    if (!is.null(value) && nzchar(scalar(value))) {
      label <- switch(
        key,
        github = "GitHub",
        linkedin = "LinkedIn",
        portfolio = "Portfólio",
        site = "Website",
        website = "Website",
        key
      )
      out <- c(
        out,
        paste0(
          '<div class="link-row"><a href="', html_escape(value),
          '" target="_blank" rel="noopener noreferrer">',
          html_escape(label), " →</a></div>"
        )
      )
    }
  }

  if (is.list(links) && length(links)) {
    known <- preferred
    for (key in setdiff(names(links), known)) {
      value <- links[[key]]
      if (!is.null(value) && nzchar(scalar(value))) {
        out <- c(
          out,
          paste0(
            '<div class="link-row"><a href="', html_escape(value),
            '" target="_blank" rel="noopener noreferrer">',
            html_escape(key), " →</a></div>"
          )
        )
      }
    }
  }

  paste(out, collapse = "")
}

render_contact <- function(contact) {
  if (is.null(contact)) return("")
  values <- list(
    email = first_of(contact$email, contact$e_mail),
    phone = first_of(contact$phone, contact$telephone, contact$telefone),
    location = first_of(contact$location, contact$city, contact$localization)
  )

  labels <- c(email = "Email", phone = "Telefone", location = "Localização")
  rows <- character()

  for (key in names(values)) {
    value <- scalar(values[[key]])
    if (!nzchar(value)) next

    if (key == "email") {
      body <- paste0(
        '<a href="mailto:', html_escape(value), '">',
        html_escape(value), "</a>"
      )
    } else if (key == "phone") {
      body <- html_escape(value)
    } else {
      body <- html_escape(value)
    }

    rows <- c(
      rows,
      paste0(
        '<div class="contact-row"><strong>',
        labels[[key]],
        '</strong><span>', body, "</span></div>"
      )
    )
  }

  paste(rows, collapse = "")
}

render_education <- function(education) {
  if (is.null(education) || !length(education)) return("")
  out <- character()

  for (item in education) {
    period <- scalar(first_of(item$period, item$date, item$dates, item$year))
    title <- scalar(first_of(item$title, item$degree, item$course, item$name))
    institution <- scalar(first_of(item$institution, item$school, item$university))
    status <- scalar(first_of(item$status, item$situation))

    subtitle <- paste(
      c(institution, status),
      collapse = " · "
    )
    subtitle <- gsub("^ · | · $", "", subtitle)

    out <- c(
      out,
      paste0(
        '<div class="timeline-item">',
        '<div class="timeline-date">', html_escape(period), '</div>',
        '<div class="timeline-content">',
        '<h3>', html_escape(title), '</h3>',
        if (nzchar(subtitle))
          paste0("<p><strong>", html_escape(subtitle), "</strong></p>"),
        "</div></div>"
      )
    )
  }

  paste(out, collapse = "")
}

render_experience <- function(experience) {
  if (is.null(experience) || !length(experience)) return("")
  out <- character()

  for (item in experience) {
    period <- scalar(first_of(item$period, item$date, item$dates))
    role <- scalar(first_of(item$role, item$title, item$position, item$job_title, item$name))
    company <- scalar(first_of(item$company, item$organization, item$employer))
    location <- scalar(first_of(item$location, item$city))
    description <- scalar(first_of(item$summary, item$description, item$overview))
    bullets <- first_of(item$bullets, item$responsibilities, item$deliveries, item$achievements, item$activities)

    company_line <- paste(
      c(company, location),
      collapse = " · "
    )
    company_line <- gsub("^ · | · $", "", company_line)

    bullet_html <- render_list(bullets)

    out <- c(
      out,
      paste0(
        '<div class="timeline-item">',
        '<div class="timeline-date">', html_escape(period), '</div>',
        '<div class="timeline-content">',
        '<h3>', html_escape(role), '</h3>',
        if (nzchar(company_line))
          paste0("<p><strong>", html_escape(company_line), "</strong></p>"),
        if (nzchar(description))
          paste0("<p>", html_escape(description), "</p>"),
        bullet_html,
        "</div></div>"
      )
    )
  }

  paste(out, collapse = "")
}

render_competencies <- function(competencies) {
  if (is.null(competencies) || !length(competencies)) return("")
  out <- character()

  if (is.list(competencies) && !is.null(names(competencies))) {
    for (key in names(competencies)) {
      vals <- items(competencies[[key]])
      vals <- vals[nzchar(vals)]
      if (!length(vals)) next
      out <- c(
        out,
        paste0(
          "<li><strong>", html_escape(key), "</strong>",
          "<ul>",
          paste0("<li>", vapply(vals, html_escape, character(1)), "</li>", collapse = ""),
          "</ul></li>"
        )
      )
    }
  } else {
    vals <- items(competencies)
    out <- paste0("<li>", vapply(vals, html_escape, character(1)), "</li>")
  }

  paste0('<ul class="competencies-list">', paste(out, collapse = ""), "</ul>")
}

render_tech_stack <- function(stack) {
  if (is.null(stack) || !length(stack)) return("")
  out <- character()

  if (is.list(stack) && !is.null(names(stack))) {
    for (key in names(stack)) {
      out <- c(
        out,
        paste0(
          '<li><strong>', html_escape(key), '</strong><span>',
          render_pipe_items(stack[[key]]),
          "</span></li>"
        )
      )
    }
  } else {
    out <- paste0(
      '<li><strong>Tech Stack</strong><span>',
      render_pipe_items(stack),
      "</span></li>"
    )
  }

  paste0('<ul class="tech-stack-list">', paste(out, collapse = ""), "</ul>")
}

render_certifications <- function(certifications) {
  if (is.null(certifications) || !length(certifications)) return("")
  out <- character()

  for (item in certifications) {
    if (is.character(item) && length(item) == 1) {
      out <- c(out, paste0("<li>", html_escape(item), "</li>"))
      next
    }

    name <- scalar(first_of(item$name, item$title, item$course, item$certification))
    institution <- scalar(first_of(item$institution, item$provider, item$issuer, item$organization))
    year <- scalar(first_of(item$year, item$date))

    meta <- paste(c(institution, year), collapse = " · ")
    meta <- gsub("^ · | · $", "", meta)

    out <- c(
      out,
      paste0(
        "<li><strong>", html_escape(name), "</strong>",
        if (nzchar(meta)) paste0("<span>", html_escape(meta), "</span>"),
        "</li>"
      )
    )
  }

  paste0('<ul class="certifications-list">', paste(out, collapse = ""), "</ul>")
}

render_languages <- function(languages) {
  if (is.null(languages) || !length(languages)) return("")
  out <- character()

  for (item in languages) {
    if (is.character(item) && length(item) == 1) {
      out <- c(out, paste0("<li>", html_escape(item), "</li>"))
      next
    }

    language <- scalar(first_of(item$language, item$name, item$idioma))
    level <- scalar(first_of(item$level, item$proficiency, item$nivel))

    out <- c(
      out,
      paste0(
        "<li><strong>", html_escape(language), "</strong>",
        if (nzchar(level)) paste0("<span>", html_escape(level), "</span>"),
        "</li>"
      )
    )
  }

  paste0('<ul class="languages-list">', paste(out, collapse = ""), "</ul>")
}

render_projects <- function(projects) {
  if (is.null(projects) || !length(projects)) return("")
  out <- character()

  for (item in projects) {
    title <- scalar(first_of(item$title, item$name, item$project))
    summary <- scalar(first_of(item$summary, item$description, item$resume, item$overview))
    skills <- first_of(item$competencies, item$skills, item$technologies, item$tech_stack)
    github <- scalar(item$github)
    demo <- scalar(first_of(item$demo, item$demo_url, item$application, item$url))

    links <- character()
    if (nzchar(github)) {
      links <- c(
        links,
        paste0(
          '<a href="', html_escape(github),
          '" target="_blank" rel="noopener noreferrer">GitHub →</a>'
        )
      )
    }
    if (nzchar(demo)) {
      links <- c(
        links,
        paste0(
          '<a href="', html_escape(demo),
          '" target="_blank" rel="noopener noreferrer">Demo →</a>'
        )
      )
    }

    skills_html <- render_pipe_items(skills)

    out <- c(
      out,
      paste0(
        '<article class="repo-card">',
        "<h3>", html_escape(title), "</h3>",
        if (nzchar(summary)) paste0("<p>", html_escape(summary), "</p>"),
        '<p><strong>Competências</strong><br>',
        skills_html,
        "</p>",
        if (length(links))
          paste0('<p class="sidebar-links">', paste(links, collapse = " · "), "</p>"),
        "</article>"
      )
    )
  }

  paste(out, collapse = "")
}

render_keywords <- function(keywords) {
  preferred <- c(
    "Data Science", "Analytics", "Business Intelligence", "Statistics",
    "Data Engineering", "ETL", "Machine Learning", "Python", "SQL", "R",
    "Power BI", "Credit Analytics", "Risk Analytics", "Decision Support"
  )

  vals <- items(keywords)
  vals <- vals[nzchar(vals)]

  # Prioriza os termos definidos no YAML; os termos abaixo só entram
  # quando já existirem na fonte de dados.
  ordered <- unique(c(
    preferred[preferred %in% vals],
    vals[!vals %in% preferred]
  ))

  if (!length(ordered)) return("")
  paste0(
    '<div class="tag-row">',
    paste0(
      '<span class="mla-tag">',
      vapply(ordered, html_escape, character(1)),
      "</span>",
      collapse = ""
    ),
    "</div>"
  )
}

contact <- resume$contact %||% list()
photo <- scalar(first_of(
  resume$photo,
  contact$photo,
  contact$image,
  contact$avatar
))

name <- scalar(resume$name, "Marco Aurélio Valles Leal")
headline <- scalar(
  resume$headline,
  "Data & Analytics | Data Science | Business Intelligence | Estatística Aplicada"
)
summary <- scalar(resume$summary)
```

<div class="mla-hero">

<div class="hero-copy">

<span class="eyebrow">MARCO LEAL · CURRÍCULO</span>

# Formação, experiência e trajetória profissional

<p class="hero-summary">Apresentação executiva da trajetória em Estatística, Ciência de Dados, Analytics, Business Intelligence e Engenharia de Dados.</p>

<div class="tag-row">
<span class="mla-tag accent">Statistics</span>
<span class="mla-tag">Data Science</span>
<span class="mla-tag">Data Analytics</span>
<span class="mla-tag">Business Intelligence</span>
<span class="mla-tag">Data Engineering</span>
</div>

</div>

<div class="hero-visual">

```{r}
#| results: asis

if (nzchar(photo)) {
  cat(
    '<img src="', html_escape(photo),
    '" alt="Foto profissional de ', html_escape(name), '">'
  )
} else {
  cat('<div aria-hidden="true"></div>')
}
```

</div>

</div>

<div class="resume-wrapper">

<aside class="resume-sidebar">

<div class="sidebar-section">

```{r}
#| results: asis

if (nzchar(photo)) {
  cat(
    '<img class="resume-photo" src="', html_escape(photo),
    '" alt="Foto profissional de ', html_escape(name), '">'
  )
}

cat(
  '<h2>', html_escape(name), '</h2>',
  '<p>', html_escape(headline), '</p>'
)
```

</div>

<div class="sidebar-section">

### Contato

```{r}
#| results: asis

cat(render_contact(contact))
```

</div>

<div class="sidebar-section">

### Links profissionais

<div class="sidebar-links">

```{r}
#| results: asis

cat(render_links(contact))
```

</div>

</div>

<div class="sidebar-section">

### Resumo

```{r}
#| results: asis

if (nzchar(summary)) {
  cat('<p>', html_escape(summary), '</p>')
}
```

</div>

<nav class="sticky-side-nav" aria-label="Navegação do currículo">

- [Formação](#formacao)
- [Experiência](#experiencia)
- [Competências](#competencias)
- [Certificações](#certificacoes)
- [Idiomas](#idiomas)
- [Projetos](#projetos)

</nav>

</aside>

<main class="resume-main">

<header class="resume-header">

<h1 class="resume-name">`r name`</h1>

<p class="resume-title">`r headline`</p>

</header>

## Formação

<section id="formacao">

```{r}
#| results: asis

cat('<div class="timeline">')
cat(render_education(resume$education))
cat('</div>')
```

</section>

## Experiência

<section id="experiencia">

```{r}
#| results: asis

cat('<div class="timeline">')
cat(render_experience(resume$experience))
cat('</div>')
```

</section>

## Competências

<section id="competencias">

<div class="two-col-row">

<div class="two-col-item">

### Tech Stack

```{r}
#| results: asis

cat(render_tech_stack(resume$tech_stack))
```

</div>

<div class="two-col-item">

### Competências e Especialidades

```{r}
#| results: asis

cat(render_competencies(resume$competencies))
```

</div>

</div>

</section>

## Certificações

<section id="certificacoes">

```{r}
#| results: asis

cat(render_certifications(resume$certifications))
```

</section>

## Idiomas

<section id="idiomas">

```{r}
#| results: asis

cat(render_languages(resume$languages))
```

</section>

## Projetos relevantes

<section id="projetos">

<div class="repo-grid">

```{r}
#| results: asis

cat(render_projects(resume$projects))
```

</div>

</section>

## Posicionamento profissional

<div class="callout-success">

**Formação quantitativa → Desenvolvimento técnico → Experiência corporativa → Competências → Projetos → Especialização → Posicionamento profissional**

</div>

<p>
A trajetória apresentada neste currículo conecta formação estatística, desenvolvimento técnico,
experiência corporativa e aplicação prática de dados para apoiar decisões e gerar valor.
</p>

## Palavras-chave

<section id="keywords">

<div class="keywords-footer section-small">

```{r}
#| results: asis

cat(render_keywords(resume$keywords))
```

</div>

</section>

</main>

</div>

<div class="brand-footer">

**MARCO LEAL ANALYTICS**  
Dados • Estatística • Inteligência • Resultados

</div>
